臺灣宜蘭地方法院民事判決　九十三年度簡上字第八號
　　上　　訴　　人　乙○○
　　共同訴訟代理人　李秋銘律師
　　被　上　訴　人　甲○○
　　共同訴訟代理人　黃憲男律師
　　複　代　理　人　黃豪志律師
當事人間請求所有權移轉登記事件，上訴人對於民國九十二年十二月三十一日本院羅
東簡易庭九十二年度羅簡字第九號第一審判決提起上訴，並為訴之追加，本院於民國
九十三年十一月二十九日言詞辯論終結，本院判決如下：
    主      文
上訴駁回。
上訴人追加之訴駁回。
第二審及追加之訴訴訟費用由上訴人負擔。
    事實及理由
一、按訴狀送達後，原告不得將原訴變更或追加他訴。但請求之基礎事實同一者，不
    在此限。又於第二審程序中，訴之變更或追加，非經他造同意，不得為之。但第
    二百五十五條第一項第二款至第六款情形，不在此限。前開規定對於簡易程序之
    第一審裁判上訴時準用之。民事訴訟法第二百五十五條第一項第三款、第四百四
    十六條第一項、第四百三十六條之一第三項分別定有明文。本件上訴人於第二審
    上訴後，均本於契約之法律關係，先位聲明請求被上訴人移轉土地所有權外，另
    追加備位聲明請求被上訴人移轉土地之應有部分，其請求之基礎事實同一，故其
    追加於法尚無不合，應予准許，爰就變更後之先、備位訴訟範圍審理之。
二、上訴人主張：被上訴人之被繼承人鄭天賜與上訴人之被繼承人盧一於六十三年三
    月一日簽定土地買賣契約書，約定鄭天賜將其所有坐落宜蘭縣蘇澳鎮○○段武荖
    坑小段三五之一九地號土地（八十八年間經重測後為宜蘭縣蘇澳鎮○○○段一０
    三一地號）其中面積０點０四九三公頃之部分土地出售予盧一。嗣鄭天賜於六十
    八年七月間將盧一所購之部分土地，面積０點０二五六公頃，先自前開武荖坑小
    段三五之一九地號辦理分割出來（登記為同地段同小段三五之一三０地號，八十
    八年間經重測後為宜蘭縣蘇澳鎮○○○段一０三四地號）並移轉所有權予盧一。
    鄭天賜與盧一復於同年九月三十日再簽定合約書，約定就盧一所購上揭土地尚未
    移轉過戶之土地即如附圖所示Ａ部分，於法令可能分割買賣時即刻辦理過名。八
    十八年八月間，兩人就前述已購買而尚未過戶之系爭土地再次簽訂土地買賣契約
    書，約明可以分割時鄭天賜需無異議移轉登記。嗣鄭天賜於八十九年五月二十八
    日死亡，被告二人為其繼承人，自應概括承受鄭天賜所有之權利與義務，詎八十
    九年間農業發展條例修正後，系爭土地已得依法辦理移轉登記，然經上訴人迭向
    被上訴人請求移轉，被上訴人均拒絕依約履行，為此依契約之法律關係，先位請
    求上訴人應將宜蘭縣蘇澳鎮○○○段一０三一地號如附圖所示Ａ部分土地移轉登
    記予被上訴人；備位請求被上訴人應將前開地號土地，應有部分一萬分之三三二
    移轉登記予上訴人等語。
三、被上訴人則以：否認被上訴人之被繼承人鄭天賜曾與盧一先後簽訂前述土地買賣
    契約。縱認上訴人所提出契約書為真正，因系爭土地為農地，其二人於六十三年
    所簽訂之買賣契約，其內容違反當時之土地法第三十條及農業發展條例第二十二
    條等強制規定而無效，且係以不能之給付為契約之標的亦屬無效，至六十八年、
    八十八年間之契約，只是就尚未移轉登記之部分土地因無法移轉過戶乙事再約定
    履行之條件，並無締結新的契約之意思，故六十三間之契約既為無效，其後二份
    約定亦失所附麗，亦為無效。縱認六十八年及八十八年間之二份契約均為獨立之
    買賣契約，然六十八年間盧一實際上應無自耕能力，故其契約違反修正前土地法
    第三十條之規定應屬無效，即使有效，其請求權亦已罹於時效；另八十八年間所
    訂之契約，其附件標示之位置即買賣標的，核與上訴人訴請移轉如附圖所示Ａ部
    分之位置明顯不同，且鄭天賜亦不知有時效消滅之情事，係受詐欺所為之意思表
    示，被上訴人已依法撤銷之。此外，縱認上訴人就系爭土地請求移轉登記之請求
    權仍然存在，然有違農業發展條例第十六條所定每宗耕地分割後至少應達零點二
    五公頃之限制，且上訴人現有之同縣武荖坑段一０三四地號土地係與系爭請求移
    轉之土地一同購買，應無同法條第一項但書之適用，系爭土地復經第三人依土地
    法第七十九條之一之規定辦理預告登記，迄未塗銷，亦有給付不能之情事，故上
    訴人之請求並無理由，至上訴人備位請求移轉系爭土地應有部分，核與契約約定
    不符，亦有違農業發展條例之規定等語，資為抗辯。
四、本件原審對於上訴人之請求，判決被上訴人全部敗訴，上訴人全部聲明不服，求
    為廢棄原判決，並請求判決被上訴人應將坐落宜蘭縣蘇澳鎮○○○段一０三一地
    號，如宜蘭縣羅東地政事務所九十二年四月十八日第八八三三００號收件之土地
    複丈成果圖所示Ａ部分（面積二三六平方公尺）土地所有權移轉登記予上訴人，
    另追加備位聲明請求判決被上訴人應將前開地號土地，應有部分一萬分之三三二
    移轉登記予上訴人；被上訴人則求為判決駁回上訴及追加之訴。
五、兩造不爭執之事實：
 （一）坐落宜蘭縣蘇澳鎮○○段武荖坑小段三五之一九地號土地（地目旱，面積七
       七二一平方公尺）原為被上訴人之繼承人鄭天賜所有，於六十八年間七月間
       因分割新增同段三五之一三０、三五之一三一地號（分割後三五之一九、三
       五之一三０、三五之一三一地號面積依序為七一０三、二五六、三六二平方
       公尺），並於同年九月間因買賣而移轉前開三五之一三０地號土地所有權予
       上訴人之被繼承人盧一。
 （二）八十八年五月間前開三五之一九地號因重測而變更宜蘭縣蘇澳鎮○○○段一
       ０三一地號（地目旱，面積七一０五點三四平方公尺）、三五之一三０地號
       則變更為同段一０三四地號（地目旱，面積二五六平方公尺）。嗣重測後一
       ０三一地號於八十九年五月間由被上訴人二人共同繼承取得；重測後一０三
       四地號則於九十二年十一月間由上訴人乙○○繼承取得。
 （三）系爭六十三年三月一日土地買賣契約書及六十八年九月三十日合約書上「鄭
       天賜」所蓋用之印章，與被上訴人之被繼承人鄭天賜於六十三年三月八日向
       宜蘭縣蘇澳鎮戶政事務所申請辦理印鑑登記時（蘇鎮戶鑑字第三九六號）留
       存之印鑑、六十八年六月七日、同年七月十一日、同年九月十七日先後向羅
       東地政事務所申請辦理土地複丈申請書及土地界標購買聲請書（羅字第二０
       四四號收件）、三五之一九地號土地分割內容變更登記聲請書（羅字第一三
       ０一二號收件暨檢附之委託書、分割後三五之一三０地號土地所有權移轉登
       記申請書（羅字第一七五八二號收件）暨檢附之委託書、印鑑證明書上所蓋
       用之印章均相符。
 （四）上訴人之被繼承人盧一於六十三年間於前開一０三一地號部分土地上建造門
       牌號碼宜蘭縣蘇澳鎮○○○路四十一之一號房屋時，向宜蘭縣羅東地政事務
       所提出申請資料與竣工資料中檢附之附圖與系爭六十三年三月一日土地買賣
       契約書之附圖相同。
 （五）系爭六十八年九月三十日合約書之附圖係依據被上訴人之被繼承人鄭天賜於
       六十八年六月七日向羅東地政事務所申請辦理土地複丈申請書（羅字第二０
       四四號收件）之附圖予以增添完成。
六、得心證之理由：
    本件兩造爭執之處，經整理後確認為：（一）系爭六十三年三月一日土地買賣契
    約書、六十八年九月三十日合約書、八十八年八月二十五日土地買賣契約書是否
    為真正？（二）若為真正，前開三份契約書之關係？（三）該等契約是否因違反
    法律強制規定或以不能之給付為買賣標的而無效？（四）若為有效，上訴人請求
    移轉系爭土地所有權之請求權時效業否罹於時效？（五）系爭買賣標的之實際坐
    落位置為何？（六）如上訴人不能請求分割系爭土地時，其備位請求移轉應有部
    分是否有理由？茲審酌如下：
（一）系爭六十三年三月一日土地買賣契約書、六十八年九月三十日合約書、八十八
      年八月二十五日土地買賣契約書是否為真正？
  １、按民事訴訟之當事人就其所主張有利於己之事實，依民事訴訟法第二百七十七
      條之規定，均須各負舉證之責，若一方就其應為舉證事項已有相當之證明，他
      造欲否認其主張者，即不得不更舉反證，最高法院著有十九年上字第二三四五
      號判例可資參照。又私文書經本人簽名、蓋章或按指印者，推定為真正，民事
      訴訟法第三百五十八條亦定有明文。是印章由本人或有權使用之人行使為常態
      、被人盜用為變態，故書證上所蓋之印章如係真正，倘不能證明確係遭人盜用
      ，根據前開規定即應推定該書證亦為真正。
  ２、本件上訴人主張右開買賣事實，業據其提出與所述相符之土地買賣契約書二份
      及合約書乙件為證。被上訴人雖否認前開契約書為真正。惟查，本件上訴人所
      提出六十三年三月一日土地買賣契約書、六十八年九月三十日合約書上「鄭天
      賜」所蓋用之印章，核與被上訴人之被繼承人鄭天賜於六十三年三月八日向宜
      蘭縣蘇澳鎮戶政事務所申請辦理印鑑登記時（蘇鎮戶鑑字第三九六號）留存之
      印鑑、六十八年六月七日、同年七月十一日、同年九月十七日先後向羅東地政
      事務所申請辦理土地複丈申請書及土地界標購買聲請書（羅字第二０四四號收
      件）、三五之一九地號土地分割內容變更登記聲請書（羅字第一三０一二號收
      件暨檢附之委託書、分割後三五之一三０地號土地所有權移轉登記申請書（羅
      字第一七五八二號收件）暨檢附之委託書、印鑑證明書上所蓋用之印章均相符
      ，故前述「鄭天賜」之印章為真正，即堪予認定。又上訴人所提出八十八年八
      月二十五日之土地買賣契約書乃為被上訴人之被繼承人鄭天賜本人所簽乙節，
      亦據證人官樹國（原名官樹林）於原審到庭結證稱：「因為我的鄰居是原告的
      我說可能會有時效的問題，建議他再寫壹份契約」、「我到的時後鄭天賜也在
      場，（八十八年）契約書是我寫的，但簽名的部分是當人自己簽的」等語在卷
      （詳原審卷第六八、六九頁）。則依民事訴訟法第三百五十八條之規定，前開
      文書亦應推定為真正。
  ３、被上訴人雖辯稱：鄭天賜固於六十八年間將分割自系爭土地之蘇澳鎮○○段武
      荖坑小段三五之一三０地號（重測後為武荖坑段一０三四地號），以買賣為由
      移轉登記予盧一，然其辦理移轉登記時所附所有權移轉契約書就買賣時間、標
      的面積及價金，均與前開契約書之約定有異，故其上印章雖為真正，亦應屬偽
      造，且鄭天賜並不識字，證人官樹國之證詞有所偏頗云云。然查，上訴人之被
      繼承人盧一於六十三年間於前開（重測後）一０三一地號部分土地上建造門牌
      號碼宜蘭縣蘇澳鎮○○○路四十一之一號房屋時，向宜蘭縣羅東地政事務所提
      出申請資料與竣工資料中檢附之附圖與系爭六十三年三月一日土地買賣契約書
      之附圖乃為相同。且被上訴人之被繼承人鄭天賜於六十八年間移轉前開土地前
      曾聲請分割設置界線，其原擬分割移轉予盧一部分之土地面積亦為０點０四九
      三公頃，然因該土地僅有部分興建房屋，而未獲宜蘭縣羅東地政事務所全額准
      許，故鄭天賜始僅就現（重測後）武荖坑段一０三四地號部分土地辦理複丈、
      分割。系爭六十八年九月三十日合約書之附圖，即係依據鄭天賜於六十八年六
      月七日為辦理前述分割而向羅東地政事務所申請辦理土地複丈申請書（羅字第
      二０四四號收件）之附圖予以增添完成等事實，有宜蘭縣蘇澳鎮公所九十二年
      十月二十日蘇鎮建字第九二００一四八七六號函檢送之建物完工證明及相關竣
      工資料、宜蘭縣羅東地政事務所九十二年三月六日羅地一（一七）字第九二０
      ００二０一二號函送之該所六十八年九月十七日一七五八二號收件之土地登記
      申請資料、九十二年八月十五日羅地二（二）字第九二０００八０七九號函附
      土地複丈申請書、土地複丈成果圖及土地登記申請書等資料在卷可參（詳原審
      卷第一八四至一九五頁、第一三九至一五三頁），核與前開契約簽訂過程及約
      定內容大致相符，顯非上訴人所得臨訟杜撰、偽造。從而，鄭天賜與盧一於六
      十八年間因無法就約定買賣之全部土地面積辦理分割、移轉，所以僅就其中部
      分填製所有權移轉契約書申請辦理移轉登記，尚難據此即認上訴人所提出之契
      約書即係偽造，且上訴人否認證人官樹林之證述為真正乙節，亦未據其提出任
      何具體之反證推翻，是其所辯並不足採，堪認系爭六十三年三月一日土地買賣
      契約書、六十八年九月三十日合約書、八十八年八月二十五日土地買賣契約書
      均為真正。
（二）若為真正，前開三份契約書之關係？
  １、本件上訴人主張被上訴人之被繼承人鄭天賜與上訴人之被繼承人盧一於六十三
      年三月一日所簽訂之土地買賣契約書於第一條約定：「鄭天賜所有土地新城段
      武老坑小段三五之一九號內如詳圖表內出售盧一先生為業產權名義變更候退伍
      後職業變更
      割出（重測後）武老坑段一０三四地號土地移轉予盧一，該契約已為一部之履
      行；六十八年間之合約書則係雙方就已履行完畢之部分，及因受法令限制而未
      履行之部分詳為計算，並就受法令限制未能履行之部分重新約定履行之條件，
      故有新的契約合意存在，係屬「另一契約」；至八十八年間之土地買賣契約書
      ，僅係鄭天賜對於尚未過戶部分重申於法令限制可為分割時即為過戶事宜之意
      思表示等語。然為被上訴人所否認，並以：兩造買賣契約關係應成立於六十三
      年間，至六十八年之合約書及八十八年之土地買賣契約僅為原契約履行條件之
      變更，並無締結新的契約之意思等語置辯。
  ２、按當事人締結不動產買賣之債權契約，固非要式行為，惟對於契約必要之點意
      思必須一致，買賣契約以價金及標的物為其要素，價金及標的物，自屬買賣契
      約必要之點，茍當事人對此兩者意思未能一致，其契約即難謂已成立。最高法
      院四十年台上字第一四八二號判例意旨參照。又按債之內容變更，有僅發生不
      失同一性之債之變更者，亦得為債之更改，即使舊債關係消滅而成立新債關係
      。以契約為債之變更時，究為不失同一性之內容變更，抑為更改，應依當事人
      之意思及變更之經濟的意義定之，倘於債之內容之給付發生重要部分之變更，
      依一般交易觀念已失債之同一性者，為債之要素有變更，即應認為債之更改。
      同院亦著有八十六年度台上字第二七五三號裁判意旨可資參照。查本件兩造之
      被繼承人鄭天賜及盧一於六十三年三月一日簽定土地買賣契約書，約定鄭天賜
      將其所有坐落宜蘭縣蘇澳鎮○○段武荖坑小段三五之一九地號土地（重測後為
      同鎮○○○段一０三一地號）其中面積０點０四九三公頃之部分土地，以價金
      新臺幣三千元出售予盧一，雙方就標的物及價金（買賣契約之要素）互相表示
      合致，而成立買賣契約。嗣因法令限制鄭天賜僅將買賣標的物之一部分割並移
      轉予盧一，其二人復於六十八年九月三十日、八十八年八月二十五日先後另簽
      訂合約書及土地買賣契約書，然依該二份文書之記載，其內容均係就六十三年
      間所購買之標的物，部分土地已移轉過戶，部分土地則因法令限制而無法移轉
      過戶，所以另行約定履行條件，至買賣契約之標的物及價金等要素並無變動，
      此由六十八年九月三十日之合約書記載：「茲為以前年度鄭天賜與盧一等約定
      買賣蘇澳鎮○○○○段三五之一九號內之土地經測量結果因法令限制旱地不能
      移轉過戶所以暫時約定條件如左：：：二、鄭天賜之土地三五之一九號內，盧
      一承購總面積一四九坪（０‧０四九三平方公尺）其中已過名０‧０二五六平
      方公尺（七七‧四四坪）未過名０‧０三三七平方公尺（七一‧六九坪）。三
      、自承購後按照各人面積應給付稅金交鄭天賜，因政府法令可能分割買賣時即
      克辦理過名：：」、八十八年八月二十五日之土地買賣合約書記載：「甲方（
      即鄭天賜）土地坐落蘇澳鎮○○○段一０三一地號（原新城段武荖坑小段三五
      之一九）前出售給乙方，如附件，茲因法令限制分割一筆過戶：：前契約買賣
      餘七一‧五六坪未過戶，茲因法令限制待可以分割時甲方無異議過戶給予乙方
      」等內容可證，足認盧一與鄭天賜於簽訂後述二份文書時，並無使舊債關係消
      滅而成立新債關係之意思，故鄭天賜及盧一於六十三年三月一日所簽定土地買
      賣契約書係成立買賣契約，至六十八年及八十八年之合約書及土地買賣契約書
      僅合意變更履行之條件並再次確認標的物之面積暨位置，並未失其債之同一性
      ，應僅為原契約之補充約定，而不具備獨立性。
（三）該等契約是否因違反法律強制規定或以不能之給付為買賣標的而無效？
  １、按私有農地所權之移轉，其承受人以能自耕者為限，並不得移轉為共有。但因
      繼承而移轉者，得為共有。違反前項規定者，其所有權之移轉無效。八十九年
      一月二十六日修正公布前之土地法第三十條定有明文。又為擴大農場經營規模
      ，防止農地細分，現有之每宗耕地不得分割及移轉為共有。但繼承而移轉者，
      得為共有；其變更部分得為分割。六十二年九月三日公布施行、七十二年八月
      一日修正公布前之農業發展條例第二十二條規定亦定有明文。查系爭（重測後
      ）武荖坑段一０三一地號土地，地目旱，使用分區農牧用地，有土地登記謄本
      可參。則兩造之被繼承人盧一與鄭天賜於六十三年間就前開地號之部分土地約
      定成立買賣契約，自有前開法律規定之適用。然限制僅係對於私有農地移轉之
      「物權行為」所作之強制規定，至關於約定負擔移轉該項土地所有權之債權行
      為，並不在限制之列，是約定出售農地予無自耕能力之人或出售部分農地而分
      割登記者，其所訂定之債權契約即農地買賣契約，尚難認有違反強制規定而無
      效之情形，故被上訴人此部分之抗辯，並不足採。
  ２、次按，以不能之給付為契約標的者，其契約為無效。但其不能情形可以除去而
      當事人訂約時並預期不能之情形除去後為給付者，其契約仍為有效。附停止條
      件或始期之契約，於條件成就或期限屆至前，不能之情形已除去者，其契約為
      有效。民法第二百四十六條定有明文。又法律行為之一部分無效者，全部皆為
      無效。但除去該部分亦可成立者，則其他部分，仍為有效，民法第一百十一條
      亦定有明文。故一部之原始不能，亦可使契約一部無效。此一部無效之行為，
      在法律行為當時已確定不生效力，即不得依據此一部無效行為取得任何權利。
      最高法院八十九年度台上字第二八七七裁判意旨參照。經查：(1)兩造之被繼承
      人盧一與鄭天賜於六十三年三月一日簽定土地買賣契約書時，買受人盧一尚未
      退伍而不具有自耕能力乙節，乃為兩造所不爭執，惟前開買賣契約已約明：「
      產權名義變更候另日退伍後職業變更
      已於六十八年間取得自耕能力證明，鄭天賜即依約將前開買賣標的物中之部分
      面積分割出（重測後）宜蘭縣武荖坑段一０三四地號土地，以買賣為由移轉登
      記予盧一，有宜蘭縣羅東地政事務所九十二年三月六日羅第一（一七）字第九
      二０００二０一二號函檢送之土地所有權移轉登記申請書及自耕能力證明書等
      資料在卷可按，足認締約之雙方已就買受人盧一無自耕能力而不符合前述土地
      法第三十條規定乙節，有預其不能情形除去後再為給付之合意，就此部分應有
      前開民法第二百四十六第一項但書之適用。(2)又系爭六十三年三月一日買賣契
      約簽訂時，其買賣標的物係屬上揭（重測後）武荖坑段一０三地號農地內之一
      部分，其中現（重測後）同段一０三四地號土地係由上開土地分割新增，由於
      盧一於六十三年間即開始於該部分土地建造門牌號碼宜蘭縣蘇澳鎮○○○路四
      十一之一號房屋，亦即作為非耕地使用，故六十八年間宜蘭縣羅東地政事務所
      依當時之農業發展條例第二十二條後段及「辦理耕地部分變更為非耕地使用及
      分割審核注意事項」之規定，准予被上訴人之被繼承人鄭天賜就該部分申請複
      丈分割，至非屬建物建造部分之系爭土地則駁回其分割之聲請，此分別有前述
      建物完工證明及相關竣工資料、羅東地政事務所申請辦理土地複丈申請書、土
      地界標購買聲請書、土地分割內容變更登記聲請書等件在卷可按。足認為盧一
      與鄭天賜於六十三年簽約時，僅認知到已起造建物之非耕地部分土地應得為分
      割及移轉，並未預期到仍作耕地使用之部分，受有前開農業發展條例第二十二
      條所定避免農地細分，而不得為分割及移轉共有之法令限制，故前開契約書就
      此並無任何之約定。從而，系爭六十三年間之土地買賣契約，雖就非耕地使用
      之土地，因該部分契約有效而有一部履行之情事，然未履行之部分則因違反當
      時之農業發展條例第二十二條之規定，且契約簽訂時並無預期於不能情形除去
      後始為給付之合意，該部分自係以不能之給付為標的，應構成契約之一部無效
      。又此一部買賣無效之行為，在六十三年為法律行為當時已當然、自始確定不
      生效力，其後盧一與鄭天賜就該無效部分之契約，於六十八年及八十八年間再
      行簽訂合約書及土地買賣契約，該約定依前述因欠缺契約之要素，僅為履行條
      件之變更，而不具備契約之獨立性，其亦因前開六十三年就目前尚未移轉部分
      之標的所成立之買賣契約為無效，而無所附麗，自不生效力。
（四）本件買賣契約書就系爭尚未移轉部分之土地，因係以不能之給付為買賣標的，
      應為無效乙節，業經本院審認如前，上訴人自無從依契約之法律關係請求被上
      訴人移轉系爭土地之所有權。則兩造就系爭契約若為有效，上訴人請求移轉系
      爭土地所有權之請求權時效業否罹於時效，及系爭買賣標的之實際坐落位置為
      何等項爭點，即無再審酌之必要，爰不予以逐一論列。
（五）又本件上訴人另依前述買賣契約之法律關係，備位起訴主張被上訴人應移轉系
      爭土地之應有部分予上訴人。惟查，依卷附六十三年三月一日之土地買賣契約
      書、六十八年九月三十日之合約書，及八十八年八月二十五日之土地買賣契約
      書內容所示，兩造之被繼承人盧一、鄭天賜並未約定就系爭土地之應有部分為
      買賣，故上訴人備位之請求，即乏所依據。況依前開之說明，鄭天賜及盧一於
      六十三年三月一日所簽定之土地買賣契約書，雖就系爭土地約定成立買賣契約
      ；六十八年及八十八年所簽訂之合約書及土地買賣契約書，則僅合意變更履行
      之條件並再次確認標的物之面積暨位置，未失其債之同一性，應僅為原契約之
      補充約定。由於六十三年之土地買賣契約，就目前尚未移轉所有權之部分，因
      違反當時之農業發展條例第二十二條之規定，係以不能之給付為標的，故應構
      成契約之一部無效，故六十八年及八十八年間再行簽訂之合約書及土地買賣契
      約，亦無所附麗，而不發生效力，故上訴人此部分之主張亦不可採。
七、綜上所述，本件上訴人依買賣契約之法律關係，先位起訴請求被上訴人應將坐落
    宜蘭縣蘇澳鎮○○○段一０三一地號，如宜蘭縣羅東地政事務所九十二年四月十
    八日第八八三三００號收件之土地複丈成果圖所示Ａ部分（面積二三六平方公尺
    ）土地所有權移轉登記予上訴人，並無理由，不應准許。原審為上訴人敗訴之判
    決，於法並無不合，上訴論旨指摘原判決不當，求為廢棄改判，並無理由，應予
    駁回。又上訴人於上訴後為訴之追加，仍依同一法律關係備位請求被上訴人應將
    前開地號土地，應有部分一萬分之三三二移轉登記予上訴人，亦乏所依據，不應
    准許，仍應予駁回。
八、據上論結，本件上訴及追加之訴均無理由，依民事訴訟法第四百三十六條之一第
    三項、第四百四十九條第一項、第七十八條，判決如主文。
中　　　華　　　民　　　國　　九十三　　年　　十二　　　月　　 十三　　 日
                                    臺灣宜蘭地方法院民事庭
                                        審判長法官  楊麗秋
                                        法      官  張軒豪
                                        法      官  林翠華
右正本與原本無異。
本件判決不得上訴。
中　　　華　　　民　　　國　　九十三　　年　　 十二 　　月　　 十六 　　日
                                          書記官    李明威
